【裁判字號】    92,交聲,975
【裁判日期】    920626
【裁判案由】    交管條例聲異
【裁判全文】
臺灣板橋地方法院交通件裁定                      九十二年度交聲字第九七五號
    原處分機關  交通部公路總局臺北區監理所
    異  議  人
    即受處分人  甲○○
右列受處分人因違反道路交通管理處罰條例案件，對於交通部公路總局臺北區監理所
九十二年五月二十六日所為之處分（原處分案號：北監自裁字第裁四０─Ｚ0000
0000號），聲明異議，本院裁定如左：
        主  文
異議駁回。
        理  由
一、按汽車行駛高速公路，應依速限標誌指示，高速公路交通管制規則第五條前段定
    有明文。次按汽車行駛於高速公路或設站管制之道路，而不遵管制之規定者，處
    汽車駕駛人新臺幣（下同）三千元以上六千元以下罰鍰，道路交通管理處罰條例
    第三十三條第一項定有明文；又汽車駕駛人違反第三十三條規定者，除依原條款
    處罰鍰外，並予記違規點數一點，同條例第六十三條第一項第一款亦定有明文。
二、原處分機關略以：異議人甲○○於民國九十二年四月二日三時七分許，駕駛車牌
    號碼九Ｇ─一三六八號自小客車，行經國道三號高速公路九十七公里南處，因「
    行速一百五十四公里，限速一百公里，超速五十四公里」，經警當場舉發，爰依
    道路交通管理處罰條例第三十三條規定裁處三千元，並記違規點數一點等語。異
    議人異議意旨略以：異議人當時行車時速約一百公里，並未超速，且未曾看到任
    何檢測之證據及數據等語。
三、經查：異議人於民國九十二年四月二日三時七分許，駕駛車牌號碼九Ｇ─一三六
    八號自小客車，行經國道三號高速公路南下九十七公里處，因違規超速五十四公
    里（「行速一百五十四公里，限速一百公里，超速五十四公里」）之事實，業據
    舉發警員林棋煥到庭結證屬實，其證稱當時正值深夜，車輛很少，伊與另名警員
    乙○○執行勤務，當時是用雷達測速器測得異議人的車速達一百五十幾公里，渠
    等打亮警示燈表示要攔停，剛好異議人當時右側車旁有一輛大型車經過，無法直
    接攔停，等大車經過後，才去攔停異議人，渠等確實有出示測得的數據給異議人
    看，但異議人下車後反應就很激烈等語（詳本院九十二年六月二十日訊問筆錄）
    。又警員執勤時雖可預知可能有駕駛者會違規超速，但何人於何時會違規，警員
    實無從得知，再者，取締員警與受處分人並不認識，係單純發現受處分人違規始
    攔停取締，衡情自無設詞故為誣攀，自陷偽證罪之必要。此外，交通警員掣單舉
    發違反道路交通管理處罰條例所列之違規行為，係公務員基於職務上權力，依法
    就特定之具體事件所為具公法上效果之單方行政行為，基於公務員為公法上行為
    具有公信力之原則，舉發行為可被推定為真正。是異議人空言否認違規，辯稱伊
    當時時速約一百公里等語，誠難憑採。
四、從而，原處分機關依道路交通管理處罰條例第三十三條、第六十三條第一項第一
    款之規定，裁處罰鍰三千元，並記違規點數一點，於法核無不合，應予維持，本
    件異議為無理由，應予駁回。
據上論斷，應依道路交通案件處理辦法第十九條，裁定如主文。
中      華      民      國      九十二      年    六    月    二十六    日
                                  臺灣板橋地方法院交通法庭
                                          法  官  李  幼  妃
右正本證明與原本無異。
如不服本裁定，應於送達後五日內，向本院提出抗告狀。
                                          書記官  強  梅  芳
中      華      民      國      九十二      年    六    月    二十六    日


司法院資訊處製作；財團法人民間司法改革基金會備份。
